【裁判字號】    98,訴,265
【裁判日期】    980902
【裁判案由】    違反槍砲彈藥刀械管制條例
【裁判全文】
臺灣士林地方法院刑事判決               98年度訴字第265號
公  訴  人  臺灣士林地方法院檢察署檢察官
被      告  甲○○
選任辯護人  黃銀河律師
上列被告因違反槍砲彈藥刀械管制條例案件，經檢察官提起公訴
（98年度偵字第3035號），本院判決如下：
    主  文
甲○○未經許可寄藏手槍，處有期徒刑陸年，併科罰金新臺幣玖
拾萬元，罰金如易服勞役，以新臺幣仟元折算壹日。扣案如附
表「沒收數量」欄所示槍彈，沒收之。
    事  實
一、甲○○前因偽造文書等案件，經臺灣桃園地方法院判處有期
    徒刑1 年8 月、緩刑4 年，該判決於民國93年4 月19日確定
    ，緩刑期滿而緩刑之宣告未經撤銷，上開刑之宣告失其效力
    （不成立累犯）。
二、甲○○明知未經許可，不得持有、寄藏槍砲彈藥刀械管制條
    例所列管之手槍、可發射金屬或子彈具有殺傷力之槍枝及子
    彈，竟於民國98年1 月下旬農曆過年前一週內某日，在臺北
    縣汐止市○○○路207 號8 樓之1 租住處，受真實姓名年籍
    不詳之成年男子所託而受寄藏放如附表所示具有殺傷力之制
    式手槍、改造手槍及子彈。嗣於98年2 月13日下午1 時許，
    為警在上址房間內搜索查獲，並當場扣得如附表所示槍彈，
    經送請內政部警政署刑事警察局鑑定，而悉上情。
三、案經臺北市政府警察局南港分局報告臺灣士林地方法院檢察
    署檢察官偵查起訴。
    理  由
一、前揭事實業經被告甲○○迭於偵查、本院審理中坦承不諱，
    復有扣案如附表所示槍彈可憑（槍彈種類、型號、尺寸均詳
    如附表所示）；其中附表編號1 、3 、4 經鑑定為具有殺傷
    力之改造手槍，編號2 為具殺傷力之制式手槍，另編號5 至
    8 則為具殺傷力之子彈，有內政部警政署刑事警察局98年3
    月31日刑鑑字第0980019973號鑑定書暨照片35張存卷可憑，
    堪認被告上開自白與事實相符，應可採信。檢察官論告意旨
    雖認案外人蔡志偉並未到案，無從認定被告所稱槍彈係他人
    寄放保管乙節屬實，應僅能認定被告非法持有槍彈。然被告
    為警查獲之初即供稱槍彈係他人所寄放，迄偵查乃至本院審
    理均為一致供述，而槍彈之寄藏與持有之法定刑度並無差異
    ，被告既已自白犯行，且未因供出特定人寄放而獲得減免刑
    責之利益（詳如後述），難謂有何蓄意誣陷他人以邀寬免之
    動機，故本院認被告有關受託寄藏部分之自白應屬真實。而
    因被告所供槍彈來源「蔡志偉」因通緝而未到案，本院無從
    認定扣案槍彈是否確為名為「蔡志偉」之人所寄放，故依卷
    存證據僅能認定被告係受真實姓名年籍不詳之成年男子所託
    而藏放上開槍彈，附此敘明。綜上所陳，本案事證明確，被
    告未經許可，非法寄藏具有殺傷力之手槍、改造槍枝及子彈
    之犯行，堪可認定，應依法論科。
二、論罪科刑
    (一)核被告所為，係犯槍砲彈藥刀械管制條例第7 條第4 項
        未經許可寄藏手槍、同法第8 條第4 項未經許可寄藏可
        發射子彈具有殺傷力之槍枝、同法第12條第4 項未經許
        可寄藏子彈等罪。被告持有上開槍彈係受寄之當然結果
        ，不另就持有予以論罪。公訴意旨雖認被告係非法持有
        上開槍彈，然被告實際上係受託保管槍彈，應論以寄藏
        槍彈罪，因起訴之基本社會事實同一，爰依法變更起訴
        法條。又被告寄藏後持有槍彈之行為，雖係自98年1 月
        下旬起，至同年2 月13日下午為警查獲止，然因此部分
        之犯罪，具有行為繼續之性質，為繼續犯，應論以單純
        一罪。又被告以一寄藏行為，分別觸犯構成要件不相同
        之上述三罪名，為異種想像競合犯，應從一重之未經許
        可寄藏手槍罪處斷。
    (二)按犯槍砲彈藥刀械管制條例之罪，於偵查或審判中自白
        ，並供述全部槍砲、彈藥、刀械之來源及去向，因而查
        獲或因而防止重大危害治安事件之發生者，減輕或免除
        其刑，同條例第18條第4 項前段固有明文，被告並據此
        辯稱其供出槍彈來源為「蔡志偉」，應依法減輕或免除
        其刑云云。惟經本院依職權函請臺灣士林地方法院檢察
        署說明偵辦「蔡志偉」案件進度，因「蔡志偉」經傳喚
        拘提未到，已於98年5 月27日通緝在案，有該署98年7
        月31日函檢附通緝書在卷可參，足見扣案槍彈是否如被
        告所言為「蔡志偉」所交付，猶待調查確認，目前並無
        因而查獲或因而防止重大危害治安事件發生之情形，尚
        無援用上開規定減輕或免除其刑之餘地。
    (三)本院審酌被告明知持有、寄藏槍彈對於社會治安之危害
        甚鉅，竟仍受託保管，法治觀念明顯偏差，且寄藏之槍
        彈數量非少，示範效應不容小覷，惟慮其並無持用上開
        槍彈另犯其他罪行，併其犯後坦承犯行、態度尚稱良好
        等一切情狀，量處如主文所示之刑，並就罰金部分諭知
        易服勞役之折算標準。
    (四)扣案如附表所示之槍彈，經鑑定具有殺傷力，均為違禁
        物，自應依法宣告沒收之（沒收數量詳如附表所載，其
        中業經試射鑑定之子彈，因已非違禁物，無庸宣告沒收
        ）。
三、又為替代短期自由刑之執行，增訂易刑處分之社會勞動，刑
    法第41條、第42條之1 分別於98年1 月21日修正公布、同年
    6 月10日新增公布，均自98年9 月1 日施行，惟依修正後刑
    法第41條、第42條之1 規定，易服社會勞動，係由檢察官斟
    酌個案情形指揮執行，毋庸聲請法院裁定，故此部分無須為
    新舊法之比較適用，本院亦無需於判決主文中諭知易服社會
    勞動之折算標準，附此敘明。
據上論斷，應依刑事訴訟法第299 條第1 項前段、第300 條，槍
砲彈藥刀械管制條例第7 條第4 項、第8 條第4 項、第12條第4
項，刑法第11條前段、第55條、第42條第3 項、第38條第1 項第
1 款，判決如主文。
本案經檢察官蔡啟文到庭執行職務
中    華    民    國    98    年    9     月    2     日
                  刑事第六庭審判長法  官    汪梅芬
                                  法  官    吳祚丞
                                  法  官    楊皓清
以上正本證明與原本無異。
如不服本判決應於收受判決後10日內向本院提出上訴書狀，並應
敘述具體理由：其未敘述上訴理由者，應於上訴期間屆滿後20日
向向本院補提理由書（均須按他造當事人之人數附繕本）「切勿
逕送上級法院」。
                                  書記官   朱俶伶
中    華    民    國    98    年    9     月    2     日
附錄論罪法條：
槍砲彈藥刀械管制條例第7條
未經許可，製造、販賣或運輸火砲、肩射武器、機關槍、衝鋒槍
、卡柄槍、自動步槍、普通步槍、馬槍、手槍或各類砲彈、炸彈
、爆裂物者，處死刑、無期徒刑或七年以上有期徒刑；處徒刑者
，併科新臺幣三千萬元以下罰金。
未經許可，轉讓、出租或出借前項所列槍砲、彈藥者，處無期徒
刑或五年以上有期徒刑，併科新臺幣一千萬元以下罰金。
意圖供自己或他人犯罪之用，而犯前二項之罪者，處死刑或無期
徒刑；處徒刑者，併科新臺幣五千萬元以下罰金。
未經許可，持有、寄藏或意圖販賣而陳列第一項所列槍砲、彈藥
者，處五年以上有期徒刑，併科新臺幣一千萬元以下罰金。
意圖供自己或他人犯罪之用，以強盜、搶奪、竊盜或其他非法方
法，持有依法執行公務之人所持有之第一項所列槍砲、彈藥者，
得加重其刑至二分之一。
第一項至第三項之未遂犯罰之。
槍砲彈藥刀械管制條例第8條
未經許可，製造、販賣或運輸鋼筆槍、瓦斯槍、麻醉槍、獵槍、
空氣槍或第4 條第1 項第1 款所定其他可發射金屬或子彈具有殺
傷力之各式槍砲者，處無期徒刑或5 年以上有期徒刑，併科新臺
幣1 千萬元以下罰金。
未經許可，轉讓、出租或出借前項所列槍枝者，處 5 年以上有期
徒刑，併科新臺幣 1 千萬元以下罰金。
意圖供自己或他人犯罪之用，而犯前二項之罪者，處無期徒刑或
 7 年以上有期徒刑，併科新臺幣 1 千萬元以下罰金。
未經許可，持有、寄藏或意圖販賣而陳列第 1 項所列槍枝者，處
 3 年以上10年以下有期徒刑，併科新臺幣700 萬元以下罰金。
第 1 項至第 3 項之未遂犯罰之。
槍砲彈藥刀械管制條例第12條
未經許可，製造、販賣或運輸子彈者，處 1 年以上 7 年以下有
期徒刑，併科新台幣 500 萬元以下罰金。
未經許可，轉讓、出租或出借子彈者，處 6 月以上 5 年以下有
期徒刑，併科新台幣 300 萬元以下罰金。
意圖供自己或他人犯罪之用，而犯前二項之罪者，處 3 年以上
10 年以下有期徒刑，併科新台幣 700 萬元以下罰金。
未經許可，持有、寄藏或意圖販賣而陳列子彈者，處 5 年以下有
期徒刑，併科新台幣 300 萬元以下罰金。
第 1 項至第 3 項之未遂犯罰之。
附表：
  ┌──┬────────┬───────┬───────┐
  │編號│    槍彈種類    │   扣案數量   │   沒收數量   │
  ├──┼────────┼───────┼───────┤
  │ 1  │仿BERETTA廠92FS │1支           │1支           │
  │    │型半自動手槍製造│              │              │
  │    │之改造手槍      │              │              │
  │    │(槍枝管制編號   │              │              │
  │    │0000000000)     │              │              │
  ├──┼────────┼───────┼───────┤
  │ 2  │口徑0.380吋制式 │1支           │1支           │
  │    │半自動手槍，美國│              │              │
  │    │BERETTA 85型    │              │              │
  │    │(槍枝管制編號   │              │              │
  │    │0000000000)     │              │              │
  ├──┼────────┼───────┼───────┤
  │ 3  │仿美國 COLT 廠  │1支           │1支           │
  │    │MK IV SERIES 80 │              │              │
  │    │口徑半自動手槍製│              │              │
  │    │造之仿造槍      │              │              │
  │    │(槍枝管制編號   │              │              │
  │    │0000000000)     │              │              │
  ├──┼────────┼───────┼───────┤
  │ 4  │仿BERETTA 廠92FS│1支           │1支           │
  │    │型半自動手槍製造│              │              │
  │    │之改造手槍      │              │              │
  │    │(槍枝管制編號   │              │              │
  │    │0000000000)     │              │              │
  ├──┼────────┼───────┼───────┤
  │ 5  │12 GAUGE制式霰彈│10顆          │7 顆（採樣3 顆│
  │    │                │              │試射）        │
  ├──┼────────┼───────┼───────┤
  │ 6  │9mm制式子彈     │46顆          │31顆（採樣15顆│
  │    │                │              │試射）        │
  ├──┼────────┼───────┼───────┤
  │ 7  │0.380吋制式子彈 │12顆          │8 顆（採樣4 顆│
  │    │                │              │試射）        │
  ├──┼────────┼───────┼───────┤
  │ 8  │9mm制式子彈     │3顆           │2 顆（採樣1 顆│
  │    │                │              │試射）        │
  └──┴────────┴───────┴───────┘


司法院資訊處製作；財團法人民間司法改革基金會備份。
